【裁判字號】    97,抗,272
【裁判日期】    970825
【裁判案由】    本票裁定
【裁判全文】
臺灣臺中地方法院民事裁定               97年度抗字第272號
抗  告  人  乙○○
相  對  人  三信商業銀行股份有限公司
法定代理人  甲○○
上列當事人間聲請本票准許強制執行事件，抗告人對於民國97年
7月29日本院簡易庭所為97年度司票字第6068號裁定提起抗告，
本院合議庭裁定如下：
    主    文
抗告駁回。
抗告程序費用新臺幣壹仟元由抗告人負擔。
    理    由
一、按執票人向本票發票人行使追索權時，得聲請法院裁定後強
    制執行，票據法第123條定有明文。又本票執票人依票據法
    第123條規定聲請法院裁定許可對發票人強制執行，係屬非
    訟事件，此項聲請之裁定及抗告法院之裁定，僅依非訟事件
    程序以審查強制執行許可與否，並無確定實體上法律關係存
    否之效力，法院僅就本票形式上之要件是否具備予以審查即
    為已足，至於當事人間實體上之爭執，應循訴訟程序以資解
    決，要非非訟裁定法院所得審酌，最高法院著有56年台抗字
    第714號判例及57年台抗字第76號判例可資參照。
二、本件相對人主張其執有抗告人於民國93年2月27日所簽發免
    除作成拒絕證書之本票1紙，內載金額新臺幣1,150,000元，
    到期日未記載，詎經提示，尚有625,961元及其利息未獲清
    償，爰依票據法第123條聲請裁定許可強制執行等情，已據
    相對人提出該本票1紙為證。而原裁定就該紙本票之形式要
    件為審查後，認為其應記載事項均已具備，因而准許，即無
    不合。
三、抗告意旨雖謂：其於97年5月22日因薪資強制減薪第一次向
    相對人提出書面「個別協商」申請，但相對人並不理會。嗣
    抗告人即依銀行公會制定之「無擔保債務協商變更清償方案
    」，於97年6月24日以書面第二次向相對人提出申請，仍遭
    相對人拒絕。抗告人於協商無望後，已於97年8月12日向臺
    灣高雄地方法院提出更生聲請，請於更生裁定後一併處理等
    語。惟查，抗告人雖於97年8月12日向臺灣高雄地方法院提
    出更生聲請，惟法院日後縱使裁定開始更生程序，亦不過對
    於債務人不得開始或繼續訴訟及強制執行程序而已（消費者
    債務清理條例第48條第2項參照），此並不影響法院依非訟
    事件程序審查系爭本票是否許可強制執行。從而抗告人以事
    由提起抗告，為無理由，應予駁回。
四、據上論結，本件抗告為無理由，依非訟事件法第46條、第21
    條第2項、第24條第1項，民事訴訟法第495條之1第1項、第
    449條第1項、第78條，裁定如主文。
中    華    民    國    97    年    8     月    25    日
                  民事第三庭    審判長法  官  林洲富
                                      法  官  謝慧敏
                                      法  官  游文科
正本係照原本作成。
本裁定不得再抗告。
中    華    民    國    97    年    8     月    25    日
                                      書記官


司法院資訊處製作；財團法人民間司法改革基金會備份。
